bg-BG: Допълнителни функции на билета: Пропуск зад кулисите; Среща и поздрав; Дейности след събитието; VIP пакет; Други
es: Características adicionales del billete: Pase de backstage; Encuentro y saludo; Actividades postevento; Paquete VIP; Otros
fr: Caractéristiques supplémentaires du billet: Pass coulisses; Rencontrer et saluer; Activités post-événement; Paquet VIP; Autre
ko: 티켓 추가 기능: 백스테이지 패스; 팬미팅; 이벤트 후 활동; VIP 패키지; 기타
da: Yderligere funktioner for billet: Backstage-kort; Meet & greet; Aktiviteter efter begivenheden; VIP-pakke; Andet
pt-BR: Características adicionais do tíquete: Passe para os bastidores; Conhecer pessoalmente; Atividades pós-evento; Pacote VIP; Outro
ja: チケットの追加機能: バックステージパス; ミート＆グリート; イベント後のアクティビティ; VIPパッケージ; その他
tr: Bilet ek özellikleri: Sahne arkasına giriş kartı; Karşılama ve selamlama; Etkinlik sonrası aktiviteler; VIP paket; Diğer
cs: Další vlastnosti vstupenky: Vstup do zákulisí; Meet & greet; Aktivity po skončení události; VIP balíček; Jiné
th: คุณลักษณะเพิ่มเติมของฉลาก: บัตรผ่านเข้าหลังเวที; พบปะและทักทาย; กิจกรรมหลังจบงาน; แพ็คเกจวีไอพี; อื่นๆ
lt-LT: Papildomos bilieto ypatybės: Leidimas į užkulisius; Susitikimas su atlikėju; Užsiėmimai po renginio; VIP paketas; Kita
en: Ticket additional features: Backstage pass; Meet & greet; Post-event activities; VIP package; Other
it: Funzionalità aggiuntive del biglietto: Pass per il backstage; Meet & greet; Attività post-evento; Pacchetto VIP; Altro
nl: Extra kenmerken kaartje: Backstagepas; Meet & greet; Activiteiten na het evenement; VIP-pakket; Andere
hr-HR: Dodatne značajke ulaznice: Propusnica za pozornicu; Upoznajte se i pozdravite; Aktivnosti nakon događanja; VIP paket; Ostalo
hu: Jegy kiegészítő jellemzői: Színfalak mögötti; Találkozó és üdvözlés; Rendezvény utáni tevékenységek; VIP csomag; Egyéb
vi: Các tính năng bổ sung của vé: Vé vào hậu trường; Gặp gỡ và chào hỏi; Hoạt động sau sự kiện; Gói VIP; Khác
fi: Lippujen lisäominaisuudet: Backstage-kortti; Tapaaminen; Tapahtuman jälkeinen toiminta; VIP-paketti; Muu
sk-SK: Ďalšie funkcie lístka: Vstupenka do zákulisia; Zoznámte sa a pozdravte v zákulisí; Aktivity po udalostiach; VIP balíček; Iné
zh-TW: 票證附加功能: 後台通行證; 見面會; 會後活動; 貴賓套組; 其他
ro-RO: Caracteristici suplimentare ale biletelor: Acces în culise; Întâlnire vedete; Activități post-eveniment; Pachet VIP; Altele
zh-CN: 门票附加特点: 后台通行证; 见面问候; 会后活动; 贵宾套餐; 其他
ru: Дополнительные особенности билета: Пропуск за кулисы; Встреча и приветствие; Мероприятия после основного события; VIP-пакет; Другой
pt-PT: Funcionalidades adicionais do bilhete: Passe para os bastidores; Meet & greet; Atividades pós-evento; Pacote VIP; Outro
pl: Dodatkowa charakterystyka biletu: Wejściówka za kulisy; Spotkaj się i przywitaj; Działania po wydarzeniu; Pakiet VIP; Inne
de: Ticket-Zusatzfunktionen: Backstage-Ausweis; Meet and Greet; After-Event-Aktivitäten; VIP-Paket; Sonstiges
sv: Tilläggsfunktioner för biljett: Backstagepass; Träffas och lära känna; Aktiviteter efter evenemang; VIP-paket; Övrigt
sl-SI: Dodatne funkcije vstopnice: Prepustnica za odrom; Spoznajte in pozdravite; Aktivnosti po dogodku; VIP paket; Drugo
el: Πρόσθετα χαρακτηριστικά εισιτηρίου: Πάσο στα παρασκήνια; Συνάντηση & χαιρετισμό; Δραστηριότητες μετά την εκδήλωση; VIP πακέτο; Άλλο
nb: Tilleggsfunksjoner for billett: Backstage-pass; Sosiale sammenkomster; Aktiviteter etter arrangementet; VIP-pakke; Annet